Minutes et répertoires du notaire Richard CUVILLIER, 1594 - 1630 (étude XV)
Archives nationales de France
- Minutes de Richard CUVILLIER, 1594 - 1630; MC/ET/XV/1 - MC/ET/XV/74
  - Minutes (inventaires après décès). 1623, MC/ET/XV/60
    - Inventaire après décès de Jean Beschard le Jeune, vivant facteur de marchands à Paris, à la requête d’Eve Fortin, sa veuve, demeurant à Paris, rue et paroisse Saint-Eustache. En la présence de Macé Boullay, demeurant à Paris, rue Place-aux-Veaux, en la maison de la Montjoie, au nom et comme curateur créé par justice à la succession vacante dudit défunt, attendu la renonciation faite à ladite succession par Jean Beschard l’Aîné, père dudit défunt., 13 mars 1623; MC/ET/XV/60
    - Inventaire après décès d’honorable homme Alain Guillebert, vivant marchand et bourgeois de Paris, à la requête d’honorable homme Jacques Guillebert, marchand et bourgeois de Paris, y demeurant rue des Vieux-Augustins, en la maison où pend pour enseigne le Malassis, paroisse Saint-Eustache, et de Louis Bataille, aussi marchand et bourgeois de Paris, y demeurant rue des Petits-Champs, en la maison où est pour enseigne les Quatre Vents, paroisse Saint-Eustache, et Jeanne Guillebert, sa femme, lesdits Guillebert et Bataille au nom et comme exécuteurs – au moyen de la renonciation faite à leur profit par noble homme Me Etienne Duchemin, avocat en Parlement, – du testament et ordonnance de dernières volontés dudit défunt, leur père. En la présence de noble homme Me Georges Lefebvre, avocat en la Cour de Parlement et premier substitut du procureur du roi au Châtelet de Paris, pour l’absence de Robine Guillebert, veuve d’Antoine Machomet, vivant drapier drapant en la ville de Rouen. Lesdits Jacques, Jeanne et Robine Guillebert, frère et sœurs, habiles à se dire et porter héritiers, chacun pour un tiers, dudit défunt Alain Guillebert, leur père., 30 mars 1623; MC/ET/XV/60
    - Inventaire après décès d’honorable femme Jean Sagant, au jour de son décès veuve d’Anne du Berle, vivant valet de garde-robe de feu Monsieur, frère du Roi, à la requête d’honorable homme Etienne Blosse, maître pâtissier à Paris, y demeurant rue des Fossés, paroisse Saint-Germain-l’Auxerrois, et d’honorable homme Jérôme du Berle, maître sellier lormier à Paris, y demeurant rue de l’Arbre-Sec, paroisse susdite, au nom et comme exécuteurs du testament et ordonnance de dernières volontés de ladite défunte. En la présence d’honorables hommes Nicolas du Berle, bourgeois de Paris, y demeurant en ladite rue des Fossés, Simon du Berle, maître sellier lormier à Paris, demeurant à présent à Chevreuse, et François du Berle, marchand demeurant à Bourgueil en Anjou, de présent à Paris. Lesdits Nicolas, Simon, Jérôme, François du Berle, et ledit Blosse à cause de Jacqueline du Berle, sa femme, frères et sœur, habiles à se dire et porter héritiers, chacun pour un cinquième, de ladite défunte, leur mère., 27 novembre 1623; MC/ET/XV/60
    - Inventaire après le décès de feu Christophe Dorion, vivant gagne-denier, à la requête d'Adrienne Girard, sa veuve, tant en son nom que comme tutrice de Laurent Dorion, âgé de 8 ans, fils dudit défunt; en la présence de maître Georges Lefebvre, avocat premier substitut de monsieur le procureur du roi au Châtelet de Paris, pour l'absence d'Antoinette et Michelle Dorion, filles dudit défunt et de Claude Leclerc, jadis sa femme; tous 3 enfants habiles à se porter et dire héritiers dudit défunt., 7 septembre 1623; MC/ET/XV/60
    - Inventaire des héritages des enfants Mallard, à la requête d'honorable homme Thomas Bornart, marchand frippier à Paris, y demeurant rue de la Chaussetterie paroisse Saint Eustache, au nom et comme tuteur de Nicolas âgé de 13 ans et demi, de Marie âgée de 10 ans, de Thomas âgé de 8 ans, de Catherine Mallard, âgée de 5 ans, enfants mineurs de défunt Pasquier Mallard, vivant maître charpentier à Paris y demeurant en une maison sise rue du Verboys et de défunte Madeleine Bornart, jadis sa femme; lesdits enfants habiles à se porter et dire héritiers desdits défunts leurs père et mère; en présence de Antoine Lemaire, maître boutonnier passementier à Paris y demeurant rue du Marivaux, paroisse Saint-Jacques-de-la-Boucherie, au nom et comme subrogé tuteur desdits mineurs., 4 décembre 1623; MC/ET/XV/60
  - Minutes (inventaires après décès). 1624, janvier - 1624, août, janvier 1624 - août 1624; MC/ET/XV/61
    - Inventaire après décès de Gérard Eglot, vivant marchand mercier à Paris, à la requête de Marie Castel, sa veuve, demeurant à Paris, rue Montorgueil dit les Petits-Carreaux, paroisse Saint-Eustache. En la présence de Me François Chesnet, procureur au Châtelet de Paris, fondé de procuration de Jacqueline Croquesel, veuve de Denis Eglot, vivant aussi marchand mercier à Paris, héritière mobilière dudit défunt Gérard Eglot, son fils., 10 janvier 1624; MC/ET/XV/61
      99 tableaux.
      Date de création de la notice: 2009.
    - Inventaire après décès d’honorable femme Marie Coise, à la requête d’honorable homme Nicolas Ladvocat, son mari, bourgeois de Paris, y demeurant rue Comtesse-d’Artois, paroisse Saint-Eustache, tant en son nom que comme donataire mutuel de ladite défunte. Aussi à la requête d’honorables hommes Jean Dufour, marchand lainier, bourgeois de Paris, y demeurant rue des Lombards, paroisse Saint-Jacques-de-la-Boucherie, et Jean Bourgeois, aussi bourgeois de Paris, demeurant au Marché-Palu, paroisse Saint-Germain-le-Vieil, au nom et comme exécuteurs du testament et ordonnance de dernières volontés de ladite défunte. En la présence de vénérable et discrète personne Me Antoine Bretesche, prêtre et l’un des grands vicaires de l’Eglise de Paris, en son nom, d’honorable femme Marie Bretesche, femme d’honorable homme Pierre Heuslan, marchand maître orfèvre, bourgeois de Paris, y demeurant rue Saint-Martin, paroisse Saint-Merri, aussi en son nom, d’honorable homme Nicolas de Saint-Denis, pareillement marchand maître orfèvre, bourgeois de Paris, y demeurant rue Saint-Martin, paroisse Saint-Nicolas-des-Champs, aussi en son nom. Et encore ledit Dufour au nom et comme fondé de procuration d’honorable femme Jeanne Coise, veuve de Nicolas Roty, vivant marchand drapier, bourgeois de Paris. Lesdits Antoine et Marie Bretesche par représentation de défunte Gabrielle Coise, leur mère, sœur de ladite défunte Marie Coise, ledit de Daint-Denis aussi par représentation de défunte Marie Coise l’Aînée, sa mère, aussi sœur de ladite défunte, et ladite Jeanne Coise, veuve Roty, sœur de ladite défunte, tous habiles à se dire et porter héritiers de ladite défunte, leur sœur et tante., 26 mars 1624; MC/ET/XV/61
    - Inventaire après décès de défunt Simon Regnard, vivant juré-courtier de vins à Paris et d'Agnès Lalemenart, jadis sa femme; à la requête de Mathurin Dorbecq (mais signe DORBET) maître potier d'étain à Paris demeurant rue de la Grande-Truanderie, paroisse Saint-Eustache, au nom et comme tuteur de René, âgé de 24 ans, Charles, âgé de 22 ans, Jean, âgé de 20 ans, Ambroise, âgé de 17 ans et Michel, âgé de 14 ans, enfants mineurs du défunt; en la présence de Jean Lous, maître savetier, demeurant au faubourg Saint-Honoré paroisse Saint-Roch, au nom et comme subrogé tuteur desdits mineurs; aussi en la présence de Jean Morel, maître tissutier rubanier à Paris y demeurant rue Montorgueil et des Petits-Carreaux, paroisse Saint-Eustache, à cause de Marguerite Regnard, sa femme; ladite Marguerite Regnard et lesdits mineurs habiles à se porter et dire héritiers; aussi en la présence de Jeanne Bourcigny, veuve en dernières noces dudit défunt Simon Regnard, au nom de la communauté de biens qu'elle a eue avec lui; le défunt décédé en une maison rue Montorgueil où vivent ledit Dorbecq et Marguerite Lous, veuve de feu Gilles Lalemenart, vivant maître charpentier à Paris, ayeule desdits mineurs., 15 janvier 1624; MC/ET/XV/61
    - Inventaire après décès de Catherine Besnard; à la requête de d'Olivier Danger, marchand fripier bourgeois de Paris, demeurant rue de la Grande-Friperie, paroisse Saint-Eustache, tant en son nom que comme tuteur de Madeleine, âgée de 8 ans, Michel, âgé de 7 ans, Catherine, âgée de 4 ans, Marguerite, âgée de 2 ans et Olivier, âgé d' 1 an, enfants mineurs de lui et de feue ladite défunte jadis sa femme; en la présence d'honorable homme Pierre Besnard, aussi marchand fripier à Paris, demeurant en ladite rue paroisse susdite, tuteur desdits mineurs., 16 janvier 1624; MC/ET/XV/61
    - Inventaire après décès de Robine Senault, à la requête de Jean Gelin, son mari, compagnon aplaigneur à Paris, y demeurant rue de la Petite-Truanderie, paroisse Saint-Eustache. En la présence d’Adam Tavanne, commis à la garde de la porte de la Tournelle, y demeurant, et de Pierre Dunou, maître raquettier à Paris, demeurant à Aulnois, pays de Beauvaisis, tant en en leurs noms que comme se faisant et portant forts de Jean Lallemant, marchand demeurant à La Haye, en Hollande, et de Pierre Dollant, maître tabletier sculpteur demeurant à Paris, lesdits Tavanne, Dunou, Lallemant et Dollant habiles à se dire et porter héritiers, chacun pour un quart, de ladite défunte., 27 janvier 1624; MC/ET/XV/61
    - Inventaire après décès de feu Jean Sturbe, vivant maître tondeur de grandes forces à Paris y demeurant rue de la Grande-Truanderie, paroisse Saint-Eustache; à la requête de Rachel Rousseau, sa veuve; en la présence d'Adrien Morel, aussi maître tondeur de grande force à Paris y demeurant rue des Prêcheurs, paroisse susdite, à cause de Jeanne Sturbe, sa femme, ledit Morel et sa femme habiles à se dire et porter héritiers seuls dudit défunt, père de ladite Jeanne., 9 février 1624; MC/ET/XV/61
    - Inventaire après décès de Perrette Chuperet (écrit aussi CHAUPERET et CHUSPERET plus loin dans l'inventaire), à la requête de François Renoult (signe REGNOUST), maître chandelier en suif, bourgeois de Paris y demeurant rue Comtesse-d'Artois, paroisse Saint-Eustache, tant en son nom que comme tuteur et curateur de Geneviève, âgée de 11 ans, d'Anne, âgée de 5 ans, et François (sans âge), enfants de lui et de ladite défunte jadis sa femme; et encore ledit Renoult père héritier mobilier de défunt François Renoult aussi fils de lui et de ladite défunte, décédé depuis ladite défunte sa mère; lesdits mineurs héritiers avec ledit défunt François Renoult habiles à se dire, porter et nommer héritiers chacun pour un quart de ladite défunte leur mère; en la présence d'honorable homme Nicolas Gynon, marchand bourgeois de Paris, demeurant rue des Barres, paroisse Saint-Gervais, au nom et comme subrogé tuteur desdits mineurs., 15 avril 1624; MC/ET/XV/61
    - Inventaire après décès de Catherine Fournier, jadis femme de Jean Durant, vivant maître savetier à Paris, à la requête de Jean Durant, aussi maître savetier à Paris, y demeurant sous les Piliers de la Tonnellerie, paroisse Saint-Eustache, tant en son nom que comme tuteur de Catherine Durant, âgée de 16 ans ou environ, fille desdits défunts Durant et Fournier et encore comme exécuteur du testament et ordonnance de dernières volontés de ladite défunte. Aussi à la requête de Mathieu Durant, marchand fripier à Paris, y demeurant au faubourg Montmartre, paroisse Saint-Eustache, de Pierre Durant, aussi maître savetier à Paris, y demeurant sous les Piliers de la Tonnellerie, paroisse Saint-Eustache, de Charles Larcher, tailleur d’habits à Paris, y demeurant rue de la Tonnellerie, à cause de Catherine Durant, sa femme, et de Pierre Guillot, maître charcutier à Paris, y demeurant rue de la Fromagerie, paroisse Saint-Eustache, [époux d’une Durant] lesdits Durant frères et sœurs habiles à se dire et porter héritiers de ladite défunte Catherine Fournier, leur mère., 22 avril 1624; MC/ET/XV/61
    - Inventaire après décès de Louise Chantelou, à la requête de Nicolas Gouget, son mari, soldat au régiment des gardes du roi, demeurant à Paris, rue Montorgueil, paroisse Saint-Sauveur, tant en son nom que comme tuteur de Louis Gouget, âgé de 20 ans ou environ, fils mineur de ladite défunte et de lui. Ledit mineur héritier seul et pour le tout de ladite défunte, sa mère. En la présence de Marin Gouget, subrogé tuteur dudit mineur., 23 avril 1624; MC/ET/XV/61
    - Inventaire après décès de Madeleine Dubreuil, à la requête de Thomas Cloppin, son mari, maître cordonnier à Paris, y demeurant rue Tire-Boudin, paroisse Saint-Sauveur, en son nom, après assignation donnée à Charles Dubreuil, écuyer, et à Marie Dubreuil, fille usant et jouissant de ses droits, habiles à se dire et porter héritiers, chacun par moitié, de ladite défunte Madeleine Dubreuil, leur tante. En la présence de noble homme Me Georges Lefebvre, avocat en la cour de Parlement, premier substitut du procureur du roi au Châtelet de Paris, pour l’absence desdits Charles et Marie Dubreuil., 26 avril 1624; MC/ET/XV/61
    - Inventaire après décès de Marguerite Beignet à la requête d'André Lemire, maître brodeur à Paris y demeurant rue Baurepaire, tant en son nom et comme tuteur de Philippe âgé de 23 ans, Marguerite âgée de (?) ans et de Denis, âgé de 9 ans et demi, enfants mineurs de lui et de ladite défunte jadis sa femme; en la présence de Thomas Le Brun, marchand de vin à Paris, y demeurant en la Vallée de la Misère, subrogé tuteur desdits mineurs., 18 mai 1624; MC/ET/XV/61
    - Inventaire après décès d'Anne Le Dru, à la requête d'honorable homme Adam Boissart, maître sculpteur bourgeois de Paris y demeurant rue des Deux-Portes, paroisse Saint-Sauveur, tant en son nom que comme tuteur d'Anne, âgée de 19 ans, de Simon, âgé de 15 ans, de Jean, âgé de 13 ans, de Catherine, âgée de 10 ans, d'Isabelle, âgée de 8 ans, de Jacqueline, âgée de 5 ans et de Martine Boissart, âgée de 3 ans, enfants mineures de lui et de ladite défunte jadis sa femme; en la présence de Jean Taveau, maître malletier-coffretier à paris y demeurant rue des Gravilliers, paroisse Saint-Nicolas-des-Champs, au nom et comme subrogé tuteur desdits mineurs., 1er juillet 1624; MC/ET/XV/61
      Documents du Minutier central concernant les peintres, sculpteurs et graveurs au XVIIe siècle (1600-1650), par Marie-Antoinette Fleury et Martine Constans, tome II [études XI à XX, 2445 actes], Paris, Archives nationales, 2010, notice n°275 (instrument de recherche imprimé dématérialisé, certaines notices sont plus détaillées dans la version intégrale accessible en ligne par la rubrique 'Autres instruments de recherche', voir contexte dans le Plan d’orientation général - Notaires de Paris, guides thématiques du Minutier).
    - Inventaire après décès d’Elisabeth Bruneau, à la requête d’honorable homme Philbert Maillet, son mari, marchand fripier, bourgeois de Paris, y demeurant rue de la Friperie, paroisse Saint-Eustache, tant en son nom que comme exécuteur du testament et ordonnance de dernières volontés de ladite défunte. Et aussi à la requête de Jean Denis, vigneron demeurant à Champagne, près de Beaumont-sur-Oise, à cause de Marie Fleury, sa femme, de Pierre Moreau, aussi vigneron audit lieu, de Charles Langlassé, aussi vigneron audit lieu, à cause de Jeanne Fleury, sa femme, de Denis Fleury, aussi vigneron audit lieu, en son nom, de Philippe Moreau, marchand orfèvre à Paris, y demeurant rue du Crucifix, paroisse Saint-Jacques-de-la-Boucherie, et de Pierre Moreau, fripier à Paris, y demeurant rue de la Friperie, paroisse Saint-Eustache, tant en son nom que comme procureur de Marie Moreau, sa sœur, femme séparée de biens d’avec Pierre Loison, menuisier à Verberie, près de Senlis; lesdits Marie Fleury, Pierre Moreau, Jeanne Fleury, Denis Fleury, Philippe Moreau, Pierre Moreau, et Marie Moreau, habiles à se dire et porter héritiers, chacun pour 1/7e, de ladite défunte Elisabeth Bruneau, leur cousine germaine, et encore lesdits Philippe et Pierre Moreau, légataires de ladite défunte., 29 mai 1624; MC/ET/XV/61
    - Inventaire après le décès de Pierre Bretheuil, vivant marchand et bourgeois de Paris y demeurant rue des Gravilliers, paroisse Saint-Nicolas-des-Champs, à la requête d'Elisabeth Lhoste, veuve dudit défunt, tant en son nom à cause de la communauté de biens qu'elle a eu avec ledit défunt, que comme tutrice de Madeleine, âgée de 5 ans, de Nicole, âgée de 4 ans et demi, de Jeanne, âgée de 2 ans et demi et de Louise Bretheuil, âgée de 4 mois, enfants mineurs dudit défunt et d'elle, lesdits mineurs habiles à se dire et porter héritiers du défunt leur père; en la présence de Claude Bretheuil (signe BRETHEUILLE), marchand fripier à Paris y demeurant rue de la Friperie, comme subrogé tuteur desdits mineurs., 1er juin 1624; MC/ET/XV/61
    - Inventaire après le décès d'Anne Boullemer, à la requête de Claude Lhomme, maître tourneur en bois à Paris y demeurant rue Comtesse-d'Artois, paroisse Saint-Eustache, tant en son nom que comme tuteur de Guillaume, âgé de 11 ans et demi, de Madeleine, âgée de 6 ans et demi et Gilles Lhomme, âgé de 3 ans 8 mois, enfants mineurs de lui et de ladite défunte jadis sa femme; en la présence de Philippe Lebon, maître serrurier à Paris y demeurant rue Cocatrix, paroisse Saint-Christophe, au nom et comme subrogé tuteur desdits mineurs., 26 juin 1624; MC/ET/XV/61
    - Inventaire après le décès de Marguerite Feuschet, veuve de feu Nicolas Marlot, vivant bourgeois de Paris; à la requête d'honorable homme Pierre Martel, marchand demeurant en la ville de Rouen, étant de présent à Paris logé rue du Bourg-l'Abbé paroisse Saint-Leu-Saint-Gilles, à cause d'Helène Marlot, sa femme, tant en son nom que comme soy faisant fort en cette partie de Robert Martel, son frère, marchand demeurant en la ville de Paris, à cause de Geneviève Marlot, sa femme; de Pierre Robert, bourgeois de Paris y demeurant rue des Prouvaires (des Prouvelles), paroisse Saint-Eustache, à cause de Marguerite Marlot, sa femme; de Jean Blondel, marchand fripier à Paris y demeurant sous les pilliers de la Tonnellerie paroisse Saint-Eustache à cause de Denise Marlot, sa femme; et de Marie Marlot, fille majeure usant jouissance de ses droits, demeurant en ladite rue du Bourg-l'Abbé, paroisse Saint-Leu-Saint-Gilles avec sa défunte mère; lesdites Marlot, soeurs habiles à se porter et dire héritières de ladite défunte leur mère; aussi de la renonciation faite à la succession de ladite défunte par Jean Marlot, maître chapelier à Paris par acte passé par-devant Lecomte et Dournel, notaires au Châtelet de Paris daté du 01 juillet 1624., 3 juillet 1624; MC/ET/XV/61
    - Inventaire après décès d’Elisabeth Symon, à la requête de Benoît Viltroul [alias VITROU], son mari, maître cordonnier, bourgeois de Paris, y demeurant rue de la Cordonnerie, en la maison où est pour enseigne l’Image Saint-Guillaume, paroisse Saint-Eustache, tant en son nom que comme tuteur de Madeleine Viltroul, âgée de 16 ans, de Benoît Viltroul, âgé de 12 ans, d’Elisabeth Viltroul, âgée de 10 ans, de Jeanne Viltroul, âgée de 9 ans, de Denis Viltroul, âgé de 7 ans, de Gilles Viltroul, âgé de 6 ans, et de Jean Viltroul, âgé de 5 ans ou environ, enfants mineurs de ladite défunte et de lui. En la présence de Thomas Benard, juré porteur de charbon à Paris, y demeurant rue de la Mortellerie, paroisse Saint-Paul, au nom et comme subrogé tuteur desdits mineurs., 15 juillet 1624; MC/ET/XV/61
    - Inventaire après décès de Nicolas Moynet, vivant marchand de chevaux à Paris, y demeurant rue de l'empereur paroisse Saint-Sauveur, à la requête de Françoise Berre, veuve du défunt, et Jean Valloys, compagnon tissutier-rubanier à Paris son fiancé demeurant en ladite rue; ladite veuve tant en son nom que comme tutrice conformément avec ledit Vallon, son fiancé, de Geneviève, âgée de 14 ans, de Michelle, âgée de 13 ans, de Marthe, âgée de 11 ans et demi, de Etienne, âgé de 10 ans, et de Etienne, âgé de 8 ans, enfants mineurs dudit défunt et d'elle; en la présence de Pierre Moynet, maître paveur (?) à Paris y demeurant rue de Marivaux, paroisse Saint-Jacques-de-la-Boucherie, subrogé tuteur desdits mineurs., 26 juin 1624; MC/ET/XV/61
    - Inventaire après le décès de Pierre Jentien, vivant marchand de vin demeurant à Paris rue Saint-Martin en la maison où est pour enseigne "L'Espée de Bois" paroisse Saint-Sauveur, à la requête d'honorable femme Suzanne Fournaize, sa veuve, tant en son nom à cause de la communauté de biens qu'elle a eu avec son défunt mari, que comme tutrice et curatrice de Marie, âgée de 5 ans, Marguerite, âgée de 3 ans, de Geneviève, âgée de 2 ans et de Pierre, âgé de 8 mois, enfants mineurs du défunt et d'elle; en la présence d'honorable homme Jean Guerin, maître tonnelier, bourgeois de Paris, demeurant rue des Gravillières, paroisse Saint-Nicolas-des-Champs, au nom et comme subrogé tuteur desdits mineurs., 26 août 1624; MC/ET/XV/61
    - Inventaire après le décès de défunte Elisabeth Baudouyn, à la requête de Thomas Lejeune, maître tissutier-rubannier à Paris y demeurant rue Saint-Denis en la maison où pend pour enseigne "La Caige" paroisse Saint-Laurent, tant en son nom que comme tuteur de Pierre, âgé de 19 ans et demi, de Jacarys, âgé de 17 ans et demi, et Micae,l âgé de 10 ans, enfants mineurs de lui et de ladite défunte jadis sa femme; en la présence de Jean Dupont, maître écrivain-juré à Paris y demeurant au faubourg Saint-Germain-des-Prés rue de Buci, paroisse Saint-Sulpice, au nom et comme subrogé tuteur desdits mineurs., 19 août 1624; MC/ET/XV/61
    - Inventaire après le décès de Marguerite Lamy, à la requête de noble homme maître Nicolas de Cocquerel, conseiller du roi et général en sa cour des Monnaies, demeurant à Paris rue Baurepaire, paroisse Saint-Sauveur, tant en son nom que comme tuteur d'Antoine, âgé de 19 ans, de Joseph, âgé de 18 ans, de Catherine, âgée de 16 ans, et Marie, âgée de 14 ans et demi, enfants mineurs de lui et de ladite défunte jadis sa femme; en la présence de maître Claude de Cocquerel, docteur en droit, demeurant à Paris en ladite rue et paroisse, tant en son nom que comme subrogé tuteur desdits mineurs; aussi en la présence de damoiselle Marguerite de Cocquerel, femme et procuratrice de noble homme Antoine David, trésorier et payeur de la gendarmerie de France et argentier de l'Ecurie de Monsieur frère unique de sa Majesté; lesdits Claude, Marguerite, Antoine, Joseph, Catherine et Marie de Cocquerel frères et soeurs habiles à se dire, porter et nommer héritiers chacun pour une sixième partie de ladite défunte leur mère., 23 août 1624; MC/ET/XV/61
  - Minutes (inventaires après décès). 1624, septembre - 1624, décembre, septembre 1624 - décembre 1624; MC/ET/XV/62
    - Inventaire après décès de noble homme François Bonnart l'aîné, vivant ancien échevin quartenier et vendeur de poisson de mer frais, sec et salé, de cette ville de Paris; à la requête d'honorable homme François Bonnart, bourgeois de Paris y demeurant rue Montorgeuil, paroisse Saint-Sauveur, tant en son nom que comme tuteur et curateur de Michel Bonnart, son frère, âgé de 15 ans, fils mineur de dudit défunt et de défunte Catherine Boursin, jadis sa femme en secondes noces, et aussi ledit Bonnart au nom d'exécuteur du testament et ordonnance de dernières volontés dudit sieur François Bonnart son père; lesdits François et Michel Bonnart habiles à se dire, porter et nommer héritiers de défunt François Bonnart leur père; en la présence de noble homme maître François Boursin, commis au greffe du privé Conseil du roi, demeurant à Paris, rue Comtesse-d'Artois, paroisse Saint-Eustache, au nom et comme subrogé tuteur dudit mineur. Ledit défunt décédé le 20 septembre 1624 en la présence de dudit François Bonnart, son fils, d'Adrienne Bonnart, sa cousine, d'Anne Boursin, soeur de ladite défunte Catherine Boursin, et de Jacqueline Giraudoz, servante., 27 avril 1624; MC/ET/XV/62